【裁判字號】    92,訴,20
【裁判日期】    920606
【裁判案由】    違反毒品危害防制條例
【裁判全文】
臺灣新竹地方法院刑事判決                            九十二年度訴字第二號
    公  訴  人  臺灣新竹地方法院檢察署檢察官
    被      告  甲○○
右列被告因違反毒品危害防制條例案件，經檢察官提起公訴（九十一年度毒偵字第一
四三八號），本院判決如左：
    主  文
甲○○施用第一級毒品，累犯，處有期徒刑拾月。
    事  實
一、甲○○（原名吳萬寶）前因非法施用第二級毒品安非他命案件，經本院以職權裁
    定送觀察勒戒後，無繼續施用毒品傾向，於民國八十七年八月十二日以八十七年
    度易字第九二九號判決免刑，嗣於八十七年八月三十一日確定。又因二犯非法施
    用第二級毒品安非他命案件，經本院以八十八年度毒聲字第一四九八號裁定送觀
    察勒戒後，認有繼續施用毒品傾向，由本院以八十八年度毒聲字第一七一八號裁
    定送強制戒治，而其戒治經執行屆滿三月後，嗣其成效經評定為合格，無繼續戒
治之必要，由本院以八十九年度毒聲字第三八五號裁定停止戒治，所餘戒治期間
    並付保護管束，且於八十九年八月二十七日期滿，同時其二犯非法施用第二級毒
    品案件，亦經本院以八十八年度竹東簡字第一八七號判處有期徒刑五月確定，並
    於九十年一月十八日執行完畢。復因三犯非法施用第二級毒品安非他命案件，經
    本院以九十年度毒聲字一六七一號裁定送強制戒治，而其戒治經執行屆滿三月後
    ，嗣其成效經評定為合格，無繼續戒治之必要，由本院以九十一年度毒聲字第八
    三三號裁定停止戒治，所餘戒治期間並付保護管束，然又於保護管束期間，經臺
    灣新竹地方法院檢察署觀護人通知定期採驗尿液，無正當理由而拒不到場，違反
    保護管束應遵守事項情節重大，再由本院以九十一年度毒聲字第一○六六號裁定
    撤銷停止戒治，令入戒治處所施以強制戒治中，同時其三犯非法施用第二級毒品
    安非他命犯行，亦經本院於九十年十一月十五日以九十年度竹東簡字第一六四號
    刑事簡易判決，判處有期徒刑六月，嗣於九十一年一月二十四日確定，惟尚未執
    行。詎其不知悔改，竟於九十一年十月十四日十二時許，在新竹市○○路圓環邊
    ，以將第一級毒品海洛因置於香菸內吸食之方式，施用第一級毒品海洛因一次，
    經警於九十一年十月十五日十六時許傳喚到案，採尿送驗結果呈嗎啡陽性反應，
    始悉上情。
二、案經新竹縣警察局竹東分局報請臺灣新竹地方法院檢察署檢察官偵查起訴。
    理  由
一、訊據被告甲○○對於右揭時地吸用第一級毒品海洛因一次之事實，於本院審理時
    坦承不諱（本院卷第三八頁、第四七頁、第五四頁），且查：
(一)、被告為警查獲時所採尿液，經送請昭信科技顧問股份有限公司檢驗結果，呈嗎啡
    陽性反應，此有昭信科技股份有限公司九十一年十一月一日濫用藥物陽性檢體檢
    驗報告乙份（偵卷第六頁）附卷可憑，足徵被告自白非法吸用第一級毒品海洛因
    與事實相符。
(二)、再被告前因施用毒品案件，經本院裁定送觀察勒戒後，無繼續施用毒品傾向，以
    八十七年度易字第九二九號判決免刑，並於八十七年八月三十一日確定。又因施
    用毒品案件，經本院裁定送觀察勒戒後，復裁定送強制戒治，並於八十九年八月
    二十七日期滿，且由本院以八十八年度竹東簡字第一八七號判處有期徒刑五月確
    定，並於九十年一月十八日執行完畢。復因施用毒品案件，經本院裁定送強制戒
    治，又停止戒治，暨撤銷停止戒治，現在強制戒治中，且由本院以九十年度竹東
    簡字第一六四號刑事簡易判決，判處有期徒刑六月，嗣於九十一年一月二十四日
    確定，惟尚未執行等情，亦有本院九十年度竹東簡字第一六四號判決、臺灣高等
    法院被告全國前案紀錄表及臺灣新竹地方法院檢察署刑案資料查註紀錄表各乙份
    在卷可證。
(三)、綜上，本件事證明確，被告三犯以上施用毒品之犯行堪予認定，應依法論科。
二、核被告所為係違反毒品危害防制條例第十條第一項之施用第一級毒品罪。其持有
    第一級毒品之低度行為，應為施用第一級毒品之高度行為所吸收，不另論罪。又
    被告有如事實欄所載之犯罪前科，甫於九十年一月十八日縮刑期滿執行完畢，此
    有臺灣新竹地方法院檢察署刑案查註紀錄表及臺灣高等法院被告全國前案紀錄表
    各乙份在卷可佐，其於五年以內再犯本件有期徒刑以上之罪，為累犯，應依刑法
    第四十七條規定遞加重其刑。爰審酌被告已有違反毒品危害防制條例之前科，仍
    無視法令之禁止，前已因施用毒品案件，經觀察、勒戒期滿不起訴處分，又強制
    戒治、判刑確定，竟再度施用足以導致精神障礙及生命危險之成癮性毒品，經施
    以觀察勒戒、戒治仍無法使其戒斷毒癮，足見其缺乏拒用毒品之決心及悔改之意
    ，兼以施用毒品危害施用者之神經中樞，使施用者產生幻聽及幻想之症狀，不僅
    對施用者之健康產生不良之影響，同時因幻聽及幻想結果亦可能使施用者對周遭
    之人施暴，對公共秩序產生危害，及其施用次數，犯後坦承犯行、態度尚可等一
    切情狀，量處如主文所示之刑。
三、據上論斷，應依刑事訴訟法第二百九十九條第一項前段，毒品危害防制條例第十
    條第一項，刑法第十一條前段、第四十七條，判決如主文。
本案經檢察官鍾曉亞到庭執行職務。
中      華      民      國    九十二    年      六      月      六      日
                              臺灣新竹地方法院刑事第二庭
                                  審判長法  官   王銘勇
                                        法  官   魏瑞紅
                                        法  官   楊數盈
右正本證明與原本無異。
如不服本判決，應於判決送達後十日內向本院提出上訴狀（應附繕本）。
                                        書記官   沈藝珠
中      華      民      國    九十二    年      六      月      六      日
附錄本案論罪科刑法條全文：
毒品危害防制條例第十條第一項：
施用第一級毒品者，處六月以上五年以下有期徒刑。


司法院資訊處製作；財團法人民間司法改革基金會備份。
